【裁判字號】    89,交易,151
【裁判日期】    891018
【裁判案由】    過失傷害
【裁判全文】
臺灣屏東地方法院刑事判決                        八十九年度交易字第一五一號
    公  訴  人  臺灣屏東地方法院檢察署檢察官
    被      告  甲○○
右列被告因過失傷害案件，經檢察官提起公訴（八十九年度偵字第三一五○號），本
院判決如左：
    主  文
甲○○因過失傷害人，處有期徒刑肆月，如易科罰金，以參佰元折算壹日。
    事  實
一、甲○○於民國八十九年三月十九日下午一時五十分許，騎乘車牌號碼ＷＬＥ─五
    五○號機車，沿屏東縣長治鄉○○路由西向東行駛，途經中興路與下厝街交岔路
    口時，本應注意車輛行駛時，應遵守道路交通號誌之指示，不得闖越紅燈，並應
    注意車前狀況，隨時採取必要之安全措施、小心行駛，且當時路面乾燥，無障礙
    物、天氣晴朗、視距良好，並無不能注意之情事，惟竟疏於注意前開中興路方向
    之號誌已轉為紅燈，及下厝街方向適有車輛通過，而貿然闖越前開交岔路口，致
    適騎乘車號ＷＡＦ─一三五號機車，欲橫越中興路往下厝街方向行駛之乙○○受
    撞倒地，並受有頭部外傷合併頭部撕裂傷及血腫、腦震盪後徵侯群、左足背燙傷
    及左膝擦傷等傷害。
二、案經乙○○訴由台灣屏東地方法院檢察署檢察官偵查起訴。
    理  由
一、訊據被告甲○○矢口否認有何過失傷害之犯行，辯稱：係告訴人乙○○闖紅燈及
    沒有注意車前狀況才發生本件車禍，伊並沒有過失云云。然查：右開事實業據告
    訴人指訴歷歷，核與當時騎車行經該處之目擊證人張順財證稱：「我騎機車，騎
    到中興路三百號，當時乙○○在等紅燈，等到綠燈時，乙○○騎機車起步，到十
    字路口，甲○○闖紅燈，就撞到乙○○」等情節相符。又查，本件車禍事故，並
    未發現告訴人乙○○有肇事因素，而被告甲○○則有違反號誌管制等情，復經道
    路交通事故調查報告表記載明確，有該調查報告表一紙在卷可稽。末查，被告甲
    ○○既於偵查中供稱：「那時候因為我前面有一台大貨車擋到，我沒有看到前面
    的視線」（八十九年偵字第三一五○號卷第十一頁背面），則其又何能目睹告訴
    人乙○○闖紅燈及未注意車前狀況？被告前後所陳顯有矛盾，所辯云云應屬事後
    卸責之詞，不足採信。
二、按駕駛人駕駛汽車，應遵守道路交通號誌之指示，且在行駛時，應注意車前狀況
    ，隨時採取必要之安全措施，道路交通安全規則第九十條、第九十四條第三項分
    別定有明文。是被告於右揭時、地駕車，本應注意上揭規定，且觀諸卷附道路交
    通事故調查報告表記載：前開肇事時、地之天候晴朗、日間自然光線、視距良好
    、路面乾燥無缺陷、並設有行車管制號誌且動作正常，足認並無不能注意之情事
    ，惟竟疏於注意交通號誌及車前狀況，即貿然闖越交岔路口，致橫越路口之告訴
    人受撞倒地，其有過失，已灼然甚明。又告訴人乙○○受有前開傷害，復有前開
    道路交通事故調查報告表及診斷書附卷可證，是告訴人所受傷害與被告之過失行
    為間具有相當因果關係，亦堪予認定。本件事證已臻明確，被告犯行洵堪認定，
    應依法論科。
三、核被告所為，係犯刑法第二百八十四條第一項前段之普通過失傷害罪。茲審酌告
    訴人因本件車禍受傷之情況、被告過失程度、於肇事後從未前往探視被害人，復
    未加以賠償、且於偵審中仍飾詞辯解、毫無悔意等一切情狀，爰量處如主文所示
    之刑，並諭知易科罰金之折算標準，以資懲儆。
據上論斷，應依刑事訴訟法第二百九十九條第一項前段，刑法第二百八十四條第一項
前段、第四十一條，罰金罰鍰提高標準條例第一條前段、第二條，判決如主文。
本案經檢察官洪士傑到庭執行職務。
中      華      民      國      八十九      年    十    月      十八    日
                                      臺灣屏東地方法院交通法庭
                                          法  官  王以齊
右正本證明與原本無異。
對於本判決如有不服應於收受送達後十日內向本院提出上訴書狀上訴於台灣高等法院
高雄分院並按他造當事人之人數附具繕本。
                                          書記官   林天化
中      華      民      國      八十九      年      十    月    十八    日
附錄本判決論罪之法條：
刑法二百八十四條第一項前段
因過失傷害人者，處六月以下有期徒刑、拘役或五百元以下罰金。


司法院資訊處製作；財團法人民間司法改革基金會備份。
